---
title: "GEO_example"
author: "18k临床生信版本"
date: "2022/7/4"
output:  
  prettydoc::html_pretty:
    theme: cayman
    highlight: github
---

Date: "Last compiled on `r format(Sys.time(), '%d %B, %Y')`"

# Rmarkedown基础操作
## 这是二级标题
**这是加粗的文字**

**ctrl alt i插入代码块**

**include=F会使得本段代码可以被运行，但是不会显示在最后的HTML结果里，比如安装包 设置路径这些就可以设置上**

**echo=F 代码不存在于输出的HTML结果中**

**results='hold' 一个代码块所有的代码都显示完， 才显示所有的结果**

**collapse=TRUE 把一个框中的代码放在一起**
——————————————————————————————————————————————————————

# 安装包 用include隐藏掉了
```{r setup, include=F,echo=F,collapse=TRUE}
library(tidyverse)
library(ggpubr)
library(Seurat)
library(ggplot2)
library(patchwork)
library(data.table)
library(dplyr)
library(hdf5r)
library(tidyverse)
library(magrittr)
library(EnhancedVolcano)
library(dplyr)
library(DESeq2)
library(GEOquery)
```

## 1.现在以GSE147507为例子
下载数据
```{r 下载数据}
gse=getGEO("GSE147507",
           getGPL=T,
           AnnotGPL=T,
           destdir = ".")
```

提取数据
```{r 提取数据}
cli <- pData(gse[[1]])#临床数据
anno <- fData(gse[[1]])#注释信息
expr <- exprs(gse[[1]])#表达矩阵

cli2 <- pData(gse[[2]])#临床数据
anno2 <- fData(gse[[2]])#注释信息
expr2 <- exprs(gse[[2]])#表达矩阵
# 可以看到这种自动注释的方法不一定有效
# 比如现在除了临床样本cli，别的都是空的
# 这种时候就需要手动下载sup处的表达矩阵
# 必要的话再手动下载GPL注释文件
```

手动下载sup处的表达数据
GSE147507_RawReadCounts_Human
```{r 手动操作数据,collapse=TRUE}
Exp <- as.data.frame(fread("GSE147507_RawReadCounts_Human.tsv"))
rownames(Exp) <- Exp$V1
Exp <- Exp[,-1]
dim(Exp)
colnames(Exp)
```

看一下Series的组成情况
```{r 想循环赋值一定要先建一个空数据框}
series <- data.frame(Series=c(rep(NA,78)),Sample=c(rep(NA,78)))
for (i in (1:length(colnames(Exp)))){
  series[i,1] <- unlist(strsplit(colnames(Exp)[i], "_"))[1]
  series[i,2]<- colnames(Exp)[i]
}
table(series$Series)
# 大的分组应该就是这几个了，拿出来分别分析
```

现在取其中的series1进行差异分析
```{r}
# 观察数据，其实就是Series1_NHBE_Mock & Series1_NHBE_SARS-CoV-2各有三个生物学重复
# choose your group here, for example:1
myseries <- series%>%filter(Series == paste0("Series",1)) 
```

分组，其实就是condition信息
```{r}
# strsplit返回一个list结果，用unlist阻止它返回list
myseries$Condition <- c(rep(NA,length(myseries$Series)))
for (i in(1:length(myseries$Series))) {
  myseries$Condition[i] <- unlist(strsplit(myseries$Sample[i], "_"))[length(unlist(strsplit(myseries$Sample[i], "_")))-1]
}
```

走DESeq2流程
```{r}
##DESeq2的conditon因子构建，代表分组，比如我这里就就是group Mock和 group SARS-CoV-2
condition <- factor(myseries$Condition)

##构建表达矩阵数据data，按分析需要，提取我们需要的表达矩阵
data <- Exp[,myseries$Sample]

##开始差异分析 DESeq2
dds <- DESeqDataSetFromMatrix(countData =data, 
                              DataFrame(condition), design= ~ condition )#构建DES数据类型
dds <- DESeq(dds)
save(dds,file = "Series1_Mock_vs_SARS_dds.rda")#储存dds结果
resultsNames(dds)#[1] "Intercept"                    "condition_SARS.CoV.2_vs_Mock"即结果是SARS.CoV.2_vs_Mock的形式展示的
res <- results(dds)
summary(res)
table(res$padj<0.05) #可取P值小于0.05的结果
res[order(res$padj), ] %>% head   #查看排在前几位的差异情况 

##随意筛选了一下结果，可以自己确定结果筛选或者处理dds结果
res <- res[order(res$padj),]# 按照 padj 值进行排序
diff_gene_deseq2 <-subset(res,padj < 0.05 & (log2FoldChange > 1 | log2FoldChange < -1))
diff_gene_deseq2 <- row.names(diff_gene_deseq2)

resdata <-  merge(as.data.frame(res),as.data.frame(counts(dds,normalize=TRUE)),by="row.names",sort=FALSE)
##得到csv格式的差异表达分析结果
write.csv(resdata,file= "Series1_Mock_vs_SARS.csv",row.names = F)

##火山图简单看一下结果
EnhancedVolcano(res,
                lab = rownames(res),
                x = 'log2FoldChange',
                y = 'pvalue')
```



